臺灣高雄地方法院刑事判決　　　　　　　　　　　　九十一年度訴字第三三三九號
　　公　訴　人　臺灣高雄地方法院檢察署檢察官
　　被　　　告　甲○○
　　指定辯護人　本院公設辯護人　丙○○
右列被告因強盜案件，經檢察官提起公訴（九十一年度偵字第二二四六二號），本院
判決如左：
    主  文
甲○○共同意圖為自己不法之所有，攜帶兇器，以強暴至使不能抗拒，而取他人之物
及使他人交付其物，處有期徒刑柒年貳月。扣案之刀子壹把沒收。
    事  實
一、甲○○夥同不詳姓名年籍綽號「阿政」之成年男子（下稱「阿政」），基於意圖
    為自己不法所有之犯意聯絡，於民國（下同）九十一年十月九日凌晨三時十分許
    ，由「阿政」攜帶其所有客觀上足以對人之生命、身體、安全構成威脅，具有危
    險性之刀子二把，駕駛懸掛王治中失竊之ＹＫ─五四八八號車牌一面之墨綠色自
    用小客車一輛，搭載甲○○，行至高雄市三民區○○○路二二四號前，見乙○○
    於該處獨行，二人即下車，分持上開刀子各一把尾隨乙○○，由「阿政」頭戴安
    全帽及口罩，以持刀抵住乙○○頸部，並將其壓倒在地之強暴方式，至使乙○○
    不能抗拒，而取走其皮包一個（內含現金新臺幣一萬元、信用卡、提款卡、身分
    證、健保卡各一張、印章一個、存摺一本），隨即駕車逃逸，甲○○復以持上開
    刀子一把，朝甫起身之乙○○胸前揮舞之強暴方式，要求乙○○交付其所有之摩
    托羅拉牌行動電話一支及剩餘財物，至使乙○○不能抗拒，而交付上開行動電話
    ，甲○○得手後即徒步往高雄市○○街方向逃逸，適有何孟竹與友人行經該處，
    聽聞乙○○急呼「搶劫」等語而上前盤問，甲○○便謊稱其非強盜之人，而順利
    脫逃，嗣經警方據報前往現場與何孟竹至附近搜查，始於同日凌晨三時二十五分
    許，在高雄市○○區○○街三三九巷二號房屋頂樓，查獲甲○○，並在其身上扣
    得上開行動電話，另於安寧街三三九巷路邊扣得甲○○所丟棄之刀子一把。
二、案經高雄市政府警察局三民第一分局報告臺灣高雄地方法院檢察署檢察官偵查起
    訴。
    理  由
一、右揭犯罪事實，業據被告甲○○於本院審理中坦承不諱，核與被害人乙○○於警
    、偵訊中指述及證人何孟竹於警、偵訊中證述之情節均相符，並經證人即ＹＫ─
    五四八八號車牌保管人王治中證述在卷。此外，復有被告持以強盜之刀子一把扣
    案可資佐證，及贓物領具證明、車輛竊盜、車牌失竊資料個別查詢報表─查詢車
    牌認可資料各一紙、扣案刀子之照片三幀在卷足憑。另扣案之刀子一把經送高雄
    市政府鑑驗結果，認非屬槍砲彈藥刀械管制條例列管之刀械，亦有高雄市政府九
    十一年十月十八日高市府警保字第０九一００五一三六九號函一紙附卷可稽。至
    被告於偵查中辯稱：係「阿政」搶走被害人之錢財，因被害人欲打電話報警，始
    持刀指向被害人，說「手機給我」云云。惟被告既與「阿政」共同駕車前往案發
    地點，又於「阿政」頭戴安非帽及口罩，手持刀子一把強取被害人之皮包之際，
    手持「阿政」所交付刀子一把在旁助勢及把風，迨「阿政」逃逸後，復持刀揮舞
    ，要求被害人交付行動電話一支及剩餘財物等情，已如前述，則被告與「阿政」
    有強盜之犯意聯絡及行為分擔，至為明顯，至被告強盜被害人財物之動機為何，
    及事後有無與共犯分贓，均不影響本件強盜犯行之成立。綜上足認，被告於本院
    審理中之自白與事實相符，應堪採信，本案事證明確，被告犯行堪以認定。
二、查被告與「阿政」二人持以強盜之刀子二把，客觀上均足以對人之生命、身體、
    安全構成威脅，為具有危險性之兇器。被告與「阿政」二人以持該兇器抵住被害
    人頸部及朝被害人胸前揮舞之強暴方式，至使被害人不能抗拒而取其財物及使被
    害人交付財物，所為之強盜行為有刑法第三百二十一條第一項第三款之「攜帶兇
    器而犯之」情形，故核被告所為，係犯刑法第三百三十條第一項之加重強盜罪，
    公訴意旨漏未斟酌此點，而認被告二人係犯同法第三百二十八條第一項之強盜罪
    ，尚有未洽，惟其基本事實同一，本院自應予審理，並變更其起訴法條。被告與
    「阿政」，就上開犯行間，互有犯意聯絡及行為分擔，皆為共同正犯。爰審酌被
    告前因肅清煙毒條例等案件，經法院判處徒刑確定，於八十五年五月十日入監服
    刑，而於九十一年四月十一日假釋，又因贓物案件，經法院判處拘役確定，入監
    服刑，甫於同年五月三十一日執行完畢出監，有臺灣高等法院被告全國前案紀錄
    表一份在卷足按，竟仍不思悔改，不循合法方法賺取財物，而與友人共同攜帶兇
    器強盜，對被害人造成心理及財產上之損害，嚴重危害社會治安，惟念其犯後坦
    承犯行，態度良好，且於強盜過程中未傷及被害人等一切情狀，量處如主文所示
    之刑。扣案之刀子一把，非屬違禁物，已如前述，然係共犯「阿政」所有，供被
    告及「阿政」二人犯罪所用之物，業據被告供承在卷，在共犯責任範圍內，依刑
    法第三十八條第一項第二款規定，予以宣告沒收。另「阿政」持以強盜之刀子一
    把，亦係共犯「阿政」所有，供被告及「阿政」二人犯罪所用之物，惟因未扣案
    ，為免執行困難，故不予宣告沒收。
據上論斷，應依刑事訴訟法第二百九十九條第一項前段、第三百條，刑法第二十八條
、第三百三十條第一項、第三十八條第一項第二款，判決如主文。
本案經檢察官楊慶瑞到庭執行職務。
中      華      民      國    九十一    年     十二     月    二十六    日
                                    臺灣高雄地方法院刑事庭
                                        審判長  法  官 黃三友
                                                法  官 涂裕洪
                                                法  官 王雅苑
右正本證明與原本無異。
如不服本判決，應於判決送達後十日內，向本院提出上訴狀。
                                                書記官 黃琬婷
中      華      民      國    九十一    年     十二     月    二十六    日
附錄法條：
中華民國刑法第三百三十條
犯強盜罪而有第三百二十一條第一項各款情形之一者，處七年以上有期徒
刑。
前項之未遂犯罰之。
